臺灣臺中地方法院刑事裁定
111年度撤緩字第187號
聲  請  人  臺灣臺中地方檢察署檢察官
受  刑  人  江誠峰（原名：江俞思）  




上列聲請人因受刑人詐欺等案件，聲請撤銷緩刑之宣告（111年
度執聲字第1902號），本院裁定如下：
　　主　文
江誠峰之緩刑宣告撤銷。
　　理　由
一、聲請意旨略以：受刑人江誠峰因犯詐欺取財罪，前經本院於
    民國106年9月26日以106年度易字第2971號判決判處有期徒
    刑9月，緩刑5年，緩刑期間應履行本院106年度易字第2971
    號調解程序筆錄所載調解內容，並於106年11月6日確定。查
    受刑人江誠峰依判決應給付告訴人林秀鳳新臺幣（下同）65
    萬1,400元，並自106年11月15日起，每月15日前，匯款1萬
    元予告訴人至全數清償完畢時止，惟告訴人於111年5月27日
    電詢中表示受刑人每月還款不固定，且還款不到5萬元等語
    ，並於同年7月29日傳真資料確定僅還款金額為2萬6,985元
    ，再提供相關明細證明，表示要撤銷緩刑等語。核受刑人江
    誠峰所為，足認原宣告之緩刑難收其預期之效，已合於刑法
    第75之1條第1項第4款所定撤銷緩刑宣告之原因，爰依刑事
    訴訟法第476條之規定聲請撤銷等語。
二、按緩刑宣告，得斟酌情形命犯罪行為人向被害人支付相當數
    額之財產或非財產上之損害賠償；又受緩刑之宣告，而有違
    反刑法第74條第2項第1款至第8款所定負擔情節重大者，足
    認原宣告之緩刑難收其預期效果，而有執行刑罰之必要者，
    得撤銷緩刑之宣告，刑法第74條第2項第3款、第75條之1第1
    項第4款分別定有明文。至於所謂違反刑法第74條第2項第1
    款至第8款所定負擔「情節重大」者，當從受刑人自始是否
    真心願意接受緩刑所附之負擔，或於緩刑期間中是否顯有履
    行負擔之可能而隱匿或處分其財產、故意不履行、無正當事
    由拒絕履行或顯有逃匿之虞等情事而言，考量受刑人未履行
    條件情形，與被害人所受損害間，依比例原則綜合衡酌原宣
    告之緩刑是否難收其預期之效果，而確有執行刑罰之必要，
    資以決定該緩刑宣告是否應予撤銷，非謂受刑人一不履行即
    當然應撤銷緩刑。惟倘受刑人係因與被害人達成調解，並經
    法院以調解內容為緩刑之負擔，在被害人之立場，當以受刑
    人履行負擔為最主要之目的，且被害人若無法因受刑人履行
    緩刑負擔而受合理的清償，受刑人卻仍得受到緩刑之利益，
    顯然不符合一般社會大眾之法律情感，得認係違反緩刑所定
    負擔情節重大。又賦予受刑人緩刑之處遇，係為使受刑人能
    在不受刑罰執行之前提下，於社會中本於自由意志對自己負
    責任之生活，然如對法律上之義務有所忽視，甚或產生法敵
    對意識，即可認定原宣告之緩刑難收其預期效果，而有執行
    刑罰之必要。
三、經查：
　㈠受刑人江誠峰前因詐欺取財案件，經本院以106年度易字第29
    71號判決判處有期徒刑9月，緩刑5年，緩刑期間應履行本院
    106年度易字第2971號附件106年度中司調字4078號調解程序
    筆錄所載調解內容之賠償義務，並於106年11月6日確定。又
    受刑人依判決應給付告訴人林秀鳳65萬1,400元，並自106年
    11月15日起，每月15日前，匯款1萬元予林秀鳳至全數清償
    完畢時止，業於106年11月6日確定在案，暨原判決所命之上
    開緩刑負擔，係參酌受刑人與告訴人成立之調解內容而定等
    情，有前開刑事判決（見執聲卷第3至8頁）及臺灣高等法院
    被告前案紀錄表附卷可稽。
　㈡又受刑人於原判決確定後，自107年8月11日起至111年2月12
    日止，共給付4萬955元予告訴人，於111年5月27日至111年1
    0月25日間僅再匯款3000元予告訴人乙節，有111年5月27日
    臺灣臺中地方檢察署辦案公務電話紀錄表、告訴人提出之存
    摺內頁明細影本及本院電話紀錄表等在卷可考，顯見被告並
    未依原判決所命之緩刑負擔給付調解金額予告訴人。
　㈢又原判決既係以受刑人與告訴人之調解內容為緩刑負擔，而
    觀諸前開告訴人提出之還款明細，受刑人僅自107年8月11日
    起至111年2月12日止，各匯款不足1萬元，合計共4萬955元
    ，於111年5月27日至111年10月25日間僅再匯款3000元予告
    訴人，後無匯款任何款項，已如上述，可見本件受刑人於與
    告訴人成立調解後，並未依遵期給付款項予告訴人，且其所
    給付金額與總金額差距甚大，則受刑人是否自始真心願意接
    受以其與告訴人之調解內容作為緩刑負擔，已非無疑。另經
    本院函請受刑人於文到5日內就本案撤銷緩刑之聲請具狀陳
    述意見，上開函文於111年8月26日寄存送達在中坑派出所，
    受刑人逾期未表示意見，有本院函文、送達證書各1份在卷
    可參。綜此，本院衡酌原判決係以調解內容為緩刑負擔，以
    及受刑人履行原判決所命緩刑負擔之內容、過程，暨依受刑
    人迄今給付予告訴人之調解金額，尚無從認告訴人有因受刑
    人履行緩刑負擔而受合理之清償等情事，認本件受刑人違反
    原判決依刑法第74條第2項第3款所定緩刑負擔，已達情節重
    大程度，原宣告之緩刑難收其預期效果，而有執行刑罰之必
    要。
　㈣綜上，受刑人違反刑法第74條第2項第3款所定負擔，情節重
    大，難認原宣告之緩刑仍具預期效果，受刑人未因緩刑之寬
    典而知所警惕。從而，本院認為原宣告之緩刑已難收其預期
    效果，而有執行刑罰之必要，聲請人聲請撤銷緩刑宣告，核
    無不合，應予准許，爰依法撤銷原判決對受刑人所為之緩刑
    宣告。
四、依刑事訴訟法第476條，刑法第75條之1第1項第4款，裁定如
    主文。
中　　華　　民　　國　　111 　年　 10　　月　　25　　日
　　　　　 　　　 刑事第二庭　法　官　吳孟潔
　　　　　　　　　
以上正本證明與原本無異。
如不服本裁定，應於收受送達後5日內向本院提出抗告狀。（應
附繕本）
　　　　　　　　　　　　　　　書記官　林育蘋　　　　
中　　華　　民　　國　　111 　年　　10　　月　　26　　日